---
output: html_document
editor_options: 
  chunk_output_type: console
---

```{r setup_datavis, include=FALSE}
knitr::opts_chunk$set(message = FALSE, warning = FALSE, fig.width = 9, fig.height = 7)
library("tidyverse")
theme_set(theme_bw()+theme(text = element_text(size = 14)))
```


# Визуализация с `ggplot2`

Для начала включим библиотеку

```{r}
library("tidyverse")
```

и скачаем датасет:

```{r}
df <- read_csv("https://tinyurl.com/yzfgony9")
```

## Построим первый график

Сначала сделаем данные для визуализации:

```{r}
df %>% 
  count(place)
```

Теперь сделаем наш первый график:

```{r}
df %>% 
  count(place) %>% 
  ggplot()+
  aes(x = place, y = n)+
  geom_col()
```


Мы можем поменять цвет получившегося:

```{r}
df %>% 
  count(place) %>% 
  ggplot()+
  aes(x = place, y = n)+
  geom_col(fill = "darkgreen")
```

Попробуем добавить гендерную принадлежность усопших:

```{r}
df %>% 
  count(gender, place) %>% 
  ggplot()+
  aes(x = place, y = n, fill = gender)+
  geom_col()
```

Так распределения сложно сравнивать, так что давайте сделаем их рядом:

```{r}
df %>% 
  count(gender, place) %>% 
  ggplot()+
  aes(x = place, y = n, fill = gender)+
  geom_col(position = "dodge")
```

Если мы не хотим сравнивать графики между собой, то их можно развести по разным подграфикам:

```{r}
df %>% 
  count(gender, place) %>% 
  ggplot()+
  aes(x = gender, y = n)+
  geom_col(position = "dodge")+
  facet_wrap(~place)
```

По умолчанию рисуется одинаковая шкала, но можно это изменить при помощи аргумента `scales = "free"`:

```{r}
df %>% 
  count(gender, place) %>% 
  ggplot()+
  aes(x = gender, y = n)+
  geom_col(position = "dodge")+
  facet_wrap(~place, scales = "free")
```

Ну что же настал момент, когда можно остановиться и осмыслить то, что мы видим:

* мужских надгробий больше чем женских (видите исключение?);
* сохранность текстов эпитафий (которые позволяют установить пол покойного) самая высокая в Бешенковичах и самая низкая --- в Стародубе.

```{block, type = "rmdtask"}
Попробуйте воспроизвести график распределения типов надгробий.
```

```{r, echo = FALSE}
df %>% 
  count(tombstone_type, place) %>% 
  ggplot()+
  aes(x = tombstone_type, y = n)+
  geom_col(position = "dodge")+
  facet_wrap(~place, scales = "free")
```

## Другие `geom_...`-ы

В `ggplot2` встроены очень много разных `geom_...`-ов (их инвентарь можно посмотреть, просто введя `geom_` и нажав табуляцию). Например, мы можем украсить график, построенный ранее, просто добавив еще один `geom_...`:

```{r}
df %>% 
  count(gender, place) %>% 
  ggplot()+
  aes(x = gender, y = n, label = n)+
  geom_col()+
  geom_label()+
  facet_wrap(~place, scales = "free")
```

При этом необходимо помнить, что порядок действий имеет значение, если мы поменяем местами два `geom_...`-а, то получится не самый удачный график:

```{r}
df %>% 
  count(gender, place) %>% 
  ggplot()+
  aes(x = gender, y = n, label = n)+
  geom_label()+
  geom_col()+
  facet_wrap(~place, scales = "free")
```

Попробуем вывести вместо абсолютных значений доли. Для этого надо будет вспомнить комбинацию `group_by() %>% summurise()` из предыдущего раздела:

```{r}
df %>% 
  count(gender, place)  %>% 
  group_by(place) %>% 
  mutate(ratio = n/sum(n),
         ratio = round(ratio, 3)) %>% # округлим до 3 знаков после запятой
  ggplot()+
  aes(x = gender, y = n, label = ratio)+
  geom_col()+
  geom_label()+
  facet_wrap(~place, scales = "free")
```


## Сase studies

### Гендерное распределение усопших

Посмотрим на распределение надгробий по десятилетиям:

```{r}
df %>% 
  filter(!is.na(year)) %>% 
  mutate(decade = floor(year/10)*10) %>% 
  count(decade, gender, place) %>% 
  ggplot()+
  aes(decade, n, fill = gender)+
  geom_col(position = "dodge")+
  labs(x = "", y = "количество захоронений")+
  facet_wrap(~place, scales = "free", nrow = 3)
```


```{r}
df %>% 
  filter(!is.na(year)) %>%
  arrange(year) %>% 
  group_by(gender) %>% 
  mutate(value = 1, 
         sum = cumsum(value)) %>% 
  ggplot()+
  aes(year, sum, color = gender)+
  geom_point()+
  geom_line()+
  labs(x = "", y = "кумулятивное количество захоронений")
```

Какой вывод можно сделать на основании этого графика?

```{r}
df %>% 
  filter(!is.na(year)) %>%
  arrange(year) %>% 
  group_by(place, gender) %>% 
  mutate(value = 1, 
         sum = cumsum(value)) %>% 
  ggplot()+
  aes(year, sum, color = gender)+
  geom_point()+
  geom_line()+
  facet_wrap(~place, scales = "free", nrow = 3)+
  labs(x = "", y = "кумулятивное количество захоронений")
```

Какой вывод можно сделать на основании этого графика?

### Распределение мучеников

```{r}
df %>% 
  filter(place == "Рашков") %>% 
  mutate(kadosh = str_detect(tags, "кадош"),
         kadosh = ifelse(is.na(kadosh), FALSE, kadosh)) %>% 
  ggplot()+
  aes(x = year, fill = kadosh)+
  geom_histogram()+
  labs(x = "год", y = "количество захоронений")
```

### Распределение некоторых имен во времени

Возьмем наш датасет и выясним 10 самых популярных мужских и женских имен:

```{r}
df %>% 
  filter(!is.na(name),
         gender != "n") %>% 
  mutate(name = str_split(name, " ")) %>% 
  unnest_longer(name) %>% 
  count(name, gender, sort = TRUE) %>%
  group_by(gender) %>% 
  top_n(10) %>% 
  ungroup() %>% 
  mutate(name = fct_reorder(name, n)) %>% 
  ggplot()+
  aes(n, name)+
  geom_col()+
  facet_wrap(~gender, scales = "free")
```

Мы также можем посмотреть на распределение в каждом населенном пункте:
```{r}
library(tidytext) # этот пакет нужен для функции reorder_within()
df %>% 
  filter(!is.na(name),
         gender != "n") %>% 
  mutate(name = str_split(name, " ")) %>% 
  unnest_longer(name) %>% 
  count(name, gender, place, sort = TRUE) %>%
  group_by(place, gender) %>% 
  top_n(10) %>% 
  ungroup() %>% 
  mutate(name = reorder_within(name, by = n, within = place)) %>% 
  ggplot()+
  aes(n, name)+
  geom_col()+
  facet_wrap(gender~place, scales = "free")+
  scale_y_reordered()
```

Попробуем посмотреть, как эти имена распределены во времени. Для начала создадим датасет с самыми популярными именами:

```{r}
df %>% 
  filter(!is.na(name),
         gender != "n") %>% 
  mutate(name = str_split(name, " ")) %>% 
  unnest_longer(name) %>% 
  count(name, gender, sort = TRUE) %>%
  group_by(gender) %>% 
  top_n(3) %>% 
  pull(name) ->
  popular_names
popular_names
```


```{r, include=FALSE}
df %>% 
  filter(!is.na(name),
         !is.na(year),
         gender != "n") %>% 
  mutate(name = str_split(name, " ")) %>% 
  unnest_longer(name) %>% 
  filter(name %in% popular_names) %>% 
  mutate(decade = floor(year/10)*10) %>% 
  count(decade, name, gender, place) %>% 
  ggplot()+
  aes(decade, n, fill = name)+
  geom_col(position = "dodge")+
  facet_grid(place~gender, scales = "free")+
  labs(x = "", y = "количество захоронений")
```

```{r}
df %>% 
  filter(!is.na(name),
         !is.na(year),
         gender != "n") %>% 
  mutate(name = str_split(name, " ")) %>% 
  unnest_longer(name) %>% 
  filter(name %in% popular_names) %>% 
  arrange(year) %>% 
  mutate(value = 1) %>% 
  group_by(place, name) %>% 
  mutate(sum = cumsum(value)) %>% 
  ggplot()+
  aes(year, sum, color = name)+
  geom_point()+
  geom_line()+
  facet_grid(gender~place, scales = "free")+
  labs(x = "", y = "количество захоронений")
```


```{r, eval = FALSE}
df %>% 
  filter(!is.na(name),
         !is.na(year),
         gender != "n") %>% 
  mutate(name = str_split(name, " ")) %>% 
  unnest_longer(name) %>% 
  filter(name %in% popular_names) %>% 
  count()

    ggplot()+
  aes(year, sum, color = gender)+
  geom_point()+
  geom_line()+
  facet_wrap(~place, scales = "free", nrow = 3)+
  labs(x = "", y = "кумулятивное количество захоронений")
```


Какую разницу вы видите между разными населенными пунктами?