---
output: html_document
editor_options: 
  chunk_output_type: console
---

```{r setup_datavis, include=FALSE}
knitr::opts_chunk$set(message = FALSE, warning = FALSE, fig.width = 9, fig.height = 7)
library("tidyverse")
theme_set(theme_bw()+theme(text = element_text(size = 14)))
```


# Визуализация с `ggplot2`

Для начала включим библиотеку

```{r}
library("tidyverse")
```

и скачаем датасет:

```{r}
df <- read_csv("https://tinyurl.com/yzfgony9")
```

## Построим первый график

Сначала сделаем данные для визуализации:

```{r}
df %>% 
  count(place)
```

Теперь сделаем наш первый график:

```{r}
df %>% 
  count(place) %>% 
  ggplot()+
  aes(x = place, y = n)+
  geom_col()
```


Мы можем поменять цвет получившегося:

```{r}
df %>% 
  count(place) %>% 
  ggplot()+
  aes(x = place, y = n)+
  geom_col(fill = "darkgreen")
```

Попробуем добавить гендерную пренадлежность усопших:

```{r}
df %>% 
  count(gender, place) %>% 
  ggplot()+
  aes(x = place, y = n, fill = gender)+
  geom_col()
```

Так распределения сложно сравнивать, так что давайте сделаем их рядом:

```{r}
df %>% 
  count(gender, place) %>% 
  ggplot()+
  aes(x = place, y = n, fill = gender)+
  geom_col(position = "dodge")
```

Если мы не хотим сравнивать графики между собой, то их можно развести по разным подграфикам:

```{r}
df %>% 
  count(gender, place) %>% 
  ggplot()+
  aes(x = gender, y = n)+
  geom_col(position = "dodge")+
  facet_wrap(~place)
```

По умолчанию рисуется одинаковая шкала, но можно это изменить при помощи аргумента `scales = "free"`:

```{r}
df %>% 
  count(gender, place) %>% 
  ggplot()+
  aes(x = gender, y = n)+
  geom_col(position = "dodge")+
  facet_wrap(~place, scales = "free")
```

Ну что же настал момент, когда можно остановиться и осмыслить то, что мы видим:

* мужских надгробий больше чем женских;
* в Стародубе больше надгробий, из которых нельзя извлечь информацию про пол усопшего, чем в Мглине.

```{block, type = "rmdtask"}
Попробуйте воспроизвести график распределения типов надгробий.
```

```{r, echo = FALSE}
df %>% 
  count(tombstone_type, place) %>% 
  ggplot()+
  aes(x = tombstone_type, y = n)+
  geom_col(position = "dodge")+
  facet_wrap(~place, scales = "free")
```

## Другие `geom_...`-ы

В `ggplot2` встроены очень много разных `geom_...`-ов (их инвентарь можно посмотреть, просто введя `geom_` и нажав табуляцию). Например, мы можем украсить график, построенный ранее, просто добавив еще один `geom_...`:

```{r}
df %>% 
  count(gender, place) %>% 
  filter(gender == "f" | gender == "m" | gender == "n") %>% 
  ggplot()+
  aes(x = gender, y = n, label = n)+
  geom_col()+
  geom_label()+
  facet_wrap(~place, scales = "free")
```

При этом необходимо помнить, что порядок действий имеет значение, если мы поменяем местами два `geom_...`-а, то получится не самый удачный график:

```{r}
df %>% 
  count(gender, place) %>% 
  filter(gender == "f" | gender == "m" | gender == "n") %>% 
  ggplot()+
  aes(x = gender, y = n, label = n)+
  geom_label()+
  geom_col()+
  facet_wrap(~place, scales = "free")
```

## Сase studies

### Гендерное распределение усопших

```{r}
df %>% 
  arrange(just_year_gre) %>% 
  group_by(gender) %>% 
  mutate(value = 1, 
         sum = cumsum(value)) %>% 
  ggplot()+
  aes(just_year_gre, sum, color = gender)+
  geom_point()+
  geom_line()+
  labs(x = "", y = "количество захоронений")
```

Какой вывод можно сделать на основании этого графика?

```{r}
df %>% 
  arrange(just_year_gre) %>% 
  group_by(place, gender) %>% 
  mutate(value = 1, 
         sum = cumsum(value)) %>% 
  ggplot()+
  aes(just_year_gre, sum, color = gender)+
  geom_point()+
  geom_line()+
  facet_wrap(~place, scales = "free")+
  labs(x = "", y = "количество захоронений")
```

Какой вывод можно сделать на основании этого графика?

### Распределение некоторых имен во времени

Возьмем наш датасет и выясним 3 самых популярных мужских и женских имен

```{r}
df %>% 
  filter(!is.na(name_ru),
         gender != "n") %>% 
  select(name, gender) %>% 
  mutate(name = str_split(name, " ")) %>% 
  unnest_longer(name) %>% 
  count(name, gender, sort = TRUE) %>%
  group_by(gender) %>% 
  top_n(3) ->
  top_names
top_names
```

Попробуем посмотреть, как эти имена распределены во времени:

```{r}
df %>% 
  filter(!is.na(name_ru),
         !is.na(just_year_gre),
         gender != "n") %>% 
  mutate(name = str_split(name, " ")) %>% 
  unnest_longer(name) %>% 
  filter(name %in% top_names$name) %>% 
  arrange(just_year_gre) %>% 
  mutate(value = 1) %>% 
  group_by(place, name) %>% 
  mutate(sum = cumsum(value)) %>% 
  ggplot()+
  aes(just_year_gre, sum, color = name)+
  geom_point()+
  geom_line()+
  facet_grid(gender~place, scales = "free")+
  labs(x = "", y = "количество захоронений")
```

Какую разницу вы видите между разными населенными пунктами?