---
output: html_document
editor_options: 
  chunk_output_type: console
---
# Работа с картами пакет `leaflet`


```{r setup_leaflet, include=FALSE}
knitr::opts_chunk$set(message = FALSE, warning = FALSE)
```


## Визуализация с `leaflet`

Для начала включим библиотеку:

```{r}
library("tidyverse")
library("leaflet")
```

и скачаем датасет:

```{r}
df <- read_csv("https://tinyurl.com/yzfgony9")
```

Мы можем нарисовать точки, полученные из кладбища 

* в Стародубе:

```{r}
df %>% 
  filter(place == "Стародуб") %>% 
  leaflet() %>% 
  addTiles() %>% 
  addCircles(lng = ~longitude,
             lat = ~latitude,
             stroke = NA, 
             radius = 1,
             fillOpacity = 1, 
             label = ~tombstone_code)
```

* в Бешенковичах:

```{r}
df %>% 
  filter(place == "Бешенковичи") %>% 
  leaflet() %>% 
  addTiles() %>% 
  addCircles(lng = ~longitude,
             lat = ~latitude,
             stroke = NA, 
             radius = 1,
             fillOpacity = 1, 
             label = ~tombstone_code)
```

* в Рашкове:

```{r}
df %>% 
  filter(place == "Рашков") %>% 
  leaflet() %>% 
  addTiles() %>% 
  addCircles(lng = ~longitude,
             lat = ~latitude,
             stroke = NA, 
             radius = 1,
             fillOpacity = 1, 
             label = ~tombstone_code)
```


## Расскраска на основании переменной

Мы можем раскрасить наши точки на основании гендерной пренадлежности усопшего:

```{r}
pal_gender <- colorFactor("Set1", domain = df$gender)
df %>% 
  filter(place == "Стародуб") %>% 
  leaflet() %>% 
  addTiles() %>% 
  addCircles(lng = ~longitude,
             lat = ~latitude,
             stroke = NA, 
             radius = 1,
             fillOpacity = 1, 
             label = ~tombstone_code,
             color  = ~pal_gender(gender)) %>% 
  addLegend(pal = pal_gender,
            values = ~gender,
            title = "")
```

Зеленых точек `n` достаточно много, можно попробовать их убрать:

```{r}
df %>% 
  filter(place == "Стародуб",
         gender != "n") %>% 
  leaflet() %>% 
  addTiles() %>% 
  addCircles(lng = ~longitude,
             lat = ~latitude,
             stroke = NA, 
             radius = 1,
             fillOpacity = 1, 
             label = ~tombstone_code,
             color  = ~pal_gender(gender)) %>% 
  addLegend(pal = pal_gender,
            values = ~gender,
            title = "")
```

Попробуем нарисовать кладбище в Бешенковичах и посмотрим, где расположены надгробия с тегами роженица:

```{r}
df %>% 
  mutate(labour = str_detect(tags, "роды"),
         labour = ifelse(is.na(labour), FALSE, labour)) ->
  df

pal_labour <- colorFactor("Set1", domain = df$labour)

df %>%   
  filter(place == "Бешенковичи") %>% 
  leaflet() %>% 
  addTiles() %>% 
  addCircles(lng = ~longitude,
             lat = ~latitude,
             stroke = NA, 
             radius = 1,
             fillOpacity = 1, 
             label = ~tombstone_code,
             color  = ~pal_labour(labour)) %>% 
  addLegend(pal = pal_labour,
            values = ~labour,
            title = "Распределение рожениц")
```

Убитые, оставляем?

```{r}
df %>% 
  mutate(kadosh = str_detect(tags, "(кадош)|(погром)|(убит)"),
         kadosh = ifelse(is.na(kadosh), FALSE, kadosh)) ->
  df

pal_kadosh <- colorFactor("Set1", domain = c(TRUE, FALSE), ordered = TRUE)

df %>%   
  filter(place == "Рашков") %>% 
  leaflet() %>% 
  addTiles() %>% 
  addCircles(lng = ~longitude,
             lat = ~latitude,
             stroke = NA, 
             radius = 1,
             fillOpacity = 1, 
             label = ~tombstone_code,
             color  = ~pal_kadosh(kadosh)) %>% 
  addLegend(pal = pal_kadosh,
            values = ~kadosh,
            title = "Распределение убитых")
```

Цветом можно задавать не только категориальны данные, но и числовые:

```{r}
pal_year <- colorNumeric("BrBG", domain = df$just_year_gre)

df %>%   
  filter(place == "Стародуб",
         !is.na(just_year_gre),
         !is.na(latitude)) %>% 
  leaflet() %>% 
  addTiles() %>% 
  addCircles(lng = ~longitude,
             lat = ~latitude,
             stroke = NA, 
             radius = 1,
             fillOpacity = 1, 
             label = ~tombstone_code,
             color  = ~pal_year(just_year_gre)) %>% 
  addLegend(pal = pal_year,
            values = ~just_year_gre,
            title = "Распределение по годам")
```


## Динамическое отображение переменной

Попробуем нарисовать кладбище в Рашков и посмотрим в динамике, как оно заполнялось:

```{r}
df %>%   
  filter(place == "Рашков",
         !is.na(just_year_gre)) %>% 
  group_by(tombstone_code) %>% 
  mutate(id = 1:n()) %>% 
  filter(id == 1) %>% 
  ungroup() %>% 
  mutate(value = 1) %>% 
  arrange(-just_year_gre) %>% 
  pivot_wider(names_from = just_year_gre, values_from = value, values_fill = 0) %>% 
  pivot_longer(values_to = "value", names_to = "just_year_gre", `1710`:`1980`) %>% 
  group_by(tombstone_code, id) %>% 
  mutate(value = cumsum(value)) ->
  rsh_sum

library(leaflet.minicharts)
  
leaflet() %>% 
  addTiles() %>% 
  addLegend(pal = pal_gender,
            values = rsh_sum$gender,
            title = "") %>% 
  addMinicharts(lng = rsh_sum$longitude,
                lat = rsh_sum$latitude,
                chartdata = rsh_sum$value,
                time = as.double(rsh_sum$just_year_gre), 
                fillColor = pal_gender(rsh_sum$gender),
                width = 7)
```

