--- 
title: "Цифровая эпиграфика на стыке с Digital Humanities"
author: "Г. Мороз"
editor_options:
  chunk_output_type: console
link-citations: yes
documentclass: book
site: bookdown::bookdown_site
biblio-style: apalike
---

# О курсе

Это материалы школы по цифровой эпиграфике 2021.

## Пререквезиты

Мы будем использовать R, так что для двух ближайших занятий понадобятся:

* R
    * [на Windows](https://cran.r-project.org/bin/windows/base/)
    * [на Mac](https://cran.r-project.org/bin/macosx/)
    * [на Linux](https://cran.rstudio.com/bin/linux/), также можно добавить зеркало и установить из командной строки:
    
```
sudo apt-get install r-cran-base
```

* RStudio --- IDE для R ([можно скачать здесь](https://www.rstudio.com/products/rstudio/download/))
* и некоторые пакеты на R

Часто можно увидеть или услышать, что R --- язык программирования для "статистической обработки данных". Изначально это, конечно, было правдой, но уже давно R --- это полноценный язык программирования, который при помощи своих пакетов позволяет решать огромный спектр задач. В данных материалах используется следующая версия R:

```{r, echo = FALSE}
sessionInfo()$R.version$version.string
```

Некоторые люди не любят устанавливать лишние программы себе на компьютер, несколько вариантов есть и для них:

* [RStudio cloud](https://rstudio.cloud/) --- полная функциональность RStudio, есть бесплатный план;
* [RStudio on rollApp](https://www.rollapp.com/app/rstudio) --- облачная среда, позволяющая разворачивать программы.

Первый и вполне закономерный вопрос: зачем мы ставили R и отдельно еще какой-то RStudio?
Если опустить незначительные детали, то R --- это сам язык программирования, а RStudio --- это среда (IDE), которая позволяет в этом языке очень удобно работать.


Также надо будет установить слудующие пакеты:

```{r, eval = FALSE}
install.packages(c("tidyverse", "leaflet", "leaflet.minicharts"))
```
